【裁判字號】    98,上易,243
【裁判日期】    980413
【裁判案由】    贓物
【裁判全文】
臺灣高等法院高雄分院刑事判決         98年度上易字第243號
上  訴  人
即  被  告  甲○○
上列上訴人因贓物案件，不服臺灣高雄地方法院98年度審易字第
21號中華民國98年2 月27日第一審判決（起訴案號：臺灣高雄地
方法院檢察署96年度偵緝字第2297號），提起上訴，本院判決如
下：
     主  文
上訴駁回。
     理  由
一、按上訴書狀應敘述具體理由；又第二審法院認為上訴書狀未
    敘述理由或上訴有刑事訴訟法第362 條前段之情形者，應以
    判決駁回之，同法第361 條第2 項、第367 條前段定有明文
    。
二、上訴人即被告甲○○（下稱被告）上訴意旨略以：原審量刑
    過重，請從輕量刑等語。
三、經查，原審判決認被告牙保贓物犯行事證明確，予以論罪科
    刑，並審酌被告為他人居間、仲介贓物，造成贓物之失主難
    以尋回其財產，司法機關亦難追訴真正行竊者之刑責，且僅
    扣案之贓物即有零件5 箱、贓車零件2 部、贓車1 輛，被告
    甚至特定租、借存放贓物之房屋及土地，足見其所受託處理
    之贓物數量並非甚微，又被告於審判中坦承犯行等一切情狀
    ，量處有期徒刑1 年，減為有期徒刑6 月，併諭知易科罰金
    之折算標準。其認事用法，核無不合，量刑亦屬允當。被告
    上訴意旨以原審量刑過重，指摘原判決不當，為無理由，應
    予駁回。此外，被告並未依據卷內既有訴訟資料或提出新事
    證，指摘或表明原審判決有何採證認事、用法或量刑等足以
    影響判決本旨之不當或違法，而構成應予撤銷之具體理由（
    例如：依憑證據法則具體指出所採證據何以不具證據能力，
    或依憑卷證資料，明確指出所為證據證明力之判斷如何違背
    經驗、論理法則），其上訴即不合法律上之程式。再上訴不
    合法律上之程式之情形，依刑事訴訟法第367 條但書規定：
    「但其情形可以補正而未經原審法院命其補正者，審判長應
    定期間先命補正。」，係指上訴書狀未敘述理由，原審未命
    補提理由書狀，審判長即應定期間先命補正。被告提起上訴
    時，上訴書狀如已載理由者，即無審判長應定期間先命補正
    之適用。從而，被告之上訴書狀未敘述具體理由，且於上訴
    期間屆滿（即98年3 月19日）後之20日內（即98年4 月8 日
    以前），亦未補提上訴具體理由，依上開規定，顯屬違背法
    律上之程式，應由本院依同法第36 7條前段、第372 條不經
    言詞辯論判決如主文。
中    華    民    國    98    年    4     月    13    日
              刑事第八庭    審判長法  官    洪兆隆
                                  法  官    陳志銘
                                  法  官    郭玫利
以上正本證明與原本無異。
本件不得上訴。
中    華    民    國    98    年    4     月    13    日
                                  書記官    楊茱宜


司法院資訊處製作；財團法人民間司法改革基金會備份。
